【裁判字號】    98,毒抗,6
【裁判日期】    980109
【裁判案由】    聲請觀察、勒戒
【裁判全文】
臺灣高等法院臺南分院刑事裁定           98年度毒抗字第6號
抗  告  人  甲○○
上列抗告人因聲請觀察、勒戒案件，不服臺灣臺南地方法院中華
民國97年11月28日裁定（97年度毒聲字第751號），提起抗告，
本院裁定如下：
    主  文
抗告駁回。
    理  由
一、原裁定以：被告林玉琪基於施用第二級毒品甲基安非他命之
    犯意，於民國（下同）97年10月21日上午9、10時許，在台
    北縣三重市○○街之上格大飯店603號房內，以扣案之吸食
    器乙組施用第二級毒品甲基安非他命乙次。嗣於同日12時50
    分許，在台南縣歸仁鄉之高鐵站出口處，因其另涉運輸毒品
    案件而經警查獲，並扣得上開吸食器及安非他命乙包（毛重
    0.45公克）等物，另經警得其同意而對其採尿送驗，檢驗結
    果亦呈現施用第二級毒品甲基安非他命之陽性反應。前情亦
    經被告坦承不諱，並有上開毒品及吸食器等物扣案可稽，復
    有長榮大學尿液檢驗報告乙紙附卷足佐，足認被告自白與事
    實相符，被告施用第二級毒品犯行明確。又被告未曾因違反
    毒品危害防制條例案件，經法院裁定令入勒戒、戒治處所施
    以觀察、勒戒或強制戒治，亦有臺灣高等法院被告前案紀錄
    表附卷可稽。是被告初犯毒品危害防制條例第10條第2項之
    施用第二級毒品犯行，爰依毒品危害防制條例第20條第1項
    ，裁定被告送勒戒處所觀察、勒戒等語。
二、本件抗告意旨略以：
（一）被告在國外使用，回國也才5天，在上格飯店只有用一口
      ，並非一次，且被告在禁見房將近2月，也未毒癮發作。
（二）上情於被告所帶吸食器內，尚有大量安非他命在內未吸食
      足證，且被告長年在外，有喝過有露安感冒藥水都已經戒
      掉了，是請給予被告自新悔過之機會。
三、按犯毒品危害防制條例第十條之罪者，檢察官應聲請法院裁
    定，令被告入勒戒處所觀察、勒戒，其期間不得逾二月，同
    條例第20條第1項定有明文。又按「尿液毒品檢驗，若能使
    用先進之氣相層析質譜儀分析法確認，則可完全排除偽陽性
    之干擾，為目前最具公信力的檢驗方法」（法務部調查局87
    年9月29日（87）發技（一）字第87074574號函參照）。
四、經查：
（一）本件抗告人即被告林玉琪於97年10月21日為警查獲，經採
      集尿液送長榮大學毒物中心以酵素免疫分析法EIA篩檢及
      氣相層析質譜儀GC/MS法檢驗結果，確呈安非他命（檢出
      濃度：1552ng/ml、標準閾值濃度：500ng/ml）及甲基安
      非他命（檢出濃度：大於5000ng/ml、標準閾值濃度：500
      ng/ml）等藥物之陽性反應，有長榮大學97年11月3日確認
      報告及送驗尿液及年籍對照表各一紙附卷可稽（見偵卷第
      77頁、第64頁）。參照前開法務部調查局函釋，氣相層析
      質譜儀GC/MS法檢驗結果應可完全排除偽陽性之干擾，換
      言之，抗告人雖自陳有喝感冒藥水之習慣，然並不影響尿
      液檢驗結果的正確性。再者，抗告人於原審法院97年10月
      21日訊問時供稱：「（最近是否施用海洛因或安非他命？
      ）今日早上大約9、10點，在台北縣三重市○○街的上格
      大飯店603號房內，用被扣案的吸食工具火燒施用安非他
      命一次。」、「扣案的安非他命是我要自己施用而持有的
      。」等語（見原審卷第75頁），核與尿液檢驗結果相符，
      足認抗告人施用第二級毒品犯行明確。從而，原裁定令抗
      告人入勒戒處所施以觀察、勒戒，即無不合。
（二）抗告意旨另稱抗告人已遭羈押逾2月，其間並未見毒癮發
      作，是抗告人已戒除毒癮等語，惟抗告人是否確無繼續施
      用毒品之傾向，當施以觀察、勒戒後始能驗斷，而抗告人
      如確已無繼續施用毒品之傾向者，亦可向勒戒處所提出，
      以明是否真實，是此部分所辯，亦不足採。
五、綜上所述，抗告人有施用第二級毒品之行為，洵堪認定，原
    審裁定將抗告人移送勒戒處所觀察、勒戒，本院核其認事用
    法要無不合。抗告意旨指摘原裁定不當，並無可取，為無理
    由，應予駁回。
六、據上論斷，依刑事訴訟法第412條，裁定如主文。
中    華    民    國    98    年    1     月    9     日
                  刑事第五庭    審判長法  官  楊明章
                                      法  官  顏基典
                                      法  官  楊子莊
以上正本證明與原本無異。
不得再抗告。
                                      書記官  王全龍
中    華    民    國    98    年    1     月    9     日


司法院資訊處製作；財團法人民間司法改革基金會備份。
